臺灣彰化地方法院刑事判決　　　　　　　　　　　　　九十一年度訴字第七一三號
　　公　訴　人　臺灣彰化地方法院檢察署檢察官
　　被　　　告　丁○○
　　　　 （原名林麗娟）
右列被告因違反廢棄物清理法案件，經檢察官提起公訴（九十一年度偵字第一八五三
號），本院判決如左：
    主  文
丁○○共同連續未依廢棄物清理法第四十一條第一項規定領有廢棄物清除、處理許可
文件，從事廢棄物處理，處有期徒刑壹年貳月；緩刑貳年。
扣案之石墨坩鍋（鎔爐）臺、堆高機壹臺均沒收。
    事  實
一、丁○○自民國九十一年三月間起即以每月新臺幣（下同）六千元之薪資受僱於甲○○，甲○○並另以每日一千二百元之薪資僱用庚○○、乙○○、己○○、戊○○及丙○○（業經臺灣高等法院臺中分院判處有期徒刑一年八月，緩刑三年確定
    ）等人（甲○○、庚○○、乙○○、己○○、戊○○等共同被告，已另為審結）
    ，渠等七人均明知從事清除或處理廢棄物須經主管機關核准，發給許可文件後，
    始得從事廢棄物清除、處理，又煉鋁後產生之鋁熔渣為事業廢棄物，未經許可不
    得任意貯存、堆積，竟未依廢棄物清理法之相關規定，領有廢棄物清除、處理許
    可文件，亦未經主管機關許可，共同基於從事廢棄物處理之概括犯意聯絡，由甲○○向不詳姓名之廢棄物商人購買廢鋁後，再由丁○○通知上班時間，在彰化縣
    員林鎮○○○段三十八之一地號房屋內，連續多次由乙○○負責操作堆高機將廢
    鋁放入熔爐中，而庚○○、乙○○、丙○○、己○○、戊○○等則負責操作融爐
    及看爐，將廢棄鋁料予以熔解提煉成鋁錠，由甲○○或丁○○清點及出貨，再由
    甲○○販售鋁錠予從事鋁料處理之業者圖利，至熔鋁、煉鋁過程中所產生之廢料
    貯存於副爐中，而從事廢棄物之處理之工作，嗣於九十一年三月十八日二十一時
    四十五分許，為內政部警政署環保警察第二中隊稽查人員會同警方當場查獲，並
    扣得甲○○所有供處理上開廢棄物用之石墨坩鍋（鎔爐）三臺、堆高機一臺（立
    具交由丁○○保管）。
二、案經彰化縣警察局員林分局報告臺灣彰化地方法院檢察署檢察官偵查起訴。
    理  由
一、訊據被告丁○○矢口否認有何右揭違反廢棄物清理法之犯行，辯稱：伊受僱於甲○○僅負責煮飯及準備點心，而聯絡庚○○等人上班事宜及清點、出貨，均係甲○○自行負責，僅甲○○不在時，才由伊幫忙聯繫及出貨云云。惟查，右揭事實
    ，業據共同被告庚○○、乙○○、己○○、戊○○於警詢、偵查及本院調查、審
    理時坦承不諱，核與同案共犯丙○○於警詢、偵查中所供證述情節大致相符，且
    按廢棄物清理法第二十條規定「公、民營廢棄物清除、處理機構經營廢棄物之貯
    存、清除或處理業務，應列明專業技術人員與貯存清除、處理之工具、方法、設
    備及場所，向地方主管機關申請核發許可證。但從事有害事業廢棄物之貯存、清
    除或處理者，地方主管機關應先報請中央主管機關核准，始得發給許可證」。另
    依行政院環境保護署八十七年七月三十一日公告之「增訂一般事業廢棄物再利用
    類別及管理方式」，已將「廢單一金屬料（銅、鋅、鋁、錫）」等列為一般事業
    廢棄物管理，則從事將廢單一金屬料鋁料熔解成錠後販賣時，即應依規定向主管
    機關申請核發許可證。又被告丁○○與共同被告戊○○係兄妹，而前揭工作地點
    又係被告丁○○之公公江耀栖出租予共同被告甲○○，業據被告丁○○供明在卷
    ，並經共同被告戊○○、甲○○及證人江耀栖供證明確，足見被告丁○○對於甲○○等人於該址未依規定申請即從事煉鋁之廢棄物處理工作乙事應知之甚詳，參
    以共同被告甲○○於偵查中及本院調查中供稱：伊不在場時，則請丁○○代為清
    點及出貨等語，庚○○於警詢及本院調查中供述：丁○○在現場分配工作並煮三
    餐，工作完成後由丁○○負責清點及結算等語，及林和坤於警詢及本院調查中所
    供：上班時間並不固定，都是由丁○○負責連絡及通知等情以觀，尤徵被告丁○○與甲○○等共同被告間確有從事廢棄物清除及處理之犯意連絡與行為分擔，其
    所辯係避重就輕之卸責之詞，不足採信。此外，復有九十一年三月十八日稽查紀
    錄表及現場圖、現場照片等件附卷足憑，及石墨坩鍋（鎔爐）三臺、堆高機一臺
    扣案可資佐證。本件事證明確，被告丁○○右揭犯行堪以認定，應依法論科。
二、核被告丁○○所為，係犯廢棄物清理法第四十六條第一項第四款之未領有許可文
    件，從事廢棄物處理罪。被告丁○○與甲○○、庚○○、乙○○、己○○、戊○○、丙○○間，互有犯意之聯絡與行為分擔，應論以共同正犯。其先後多次從事
    廢棄物處理犯行，時間緊接，犯罪構成要件相同，顯係基於概括犯意反覆為之，
    為連續犯，應依刑法第五十六條之規定論以一罪，並加重其刑（起訴書漏未論載
    連續犯）。爰審酌被告丁○○犯罪之動機、手段、目的、所生危害暨犯後之態度
    等一切情狀，量處如主文所示之刑，以示懲儆。末查被告丁○○未曾受有期徒刑
    以上刑之宣告，有臺灣高等法院被告全國前案記錄表在卷足按，其因一時失慮，
    觸犯本案犯行，經此偵審程序及科刑教訓，當知所警惕，信無再犯之虞，本院因
    認對其所宣告之刑，以暫不執行為當，併諭知緩刑二年，以勵自新。另扣案之石
    墨坩鍋（鎔爐）三臺、堆高機一臺，係共同被告甲○○所有，且係供其等處理前
    開廢棄物犯罪所用之物，業據被告乙○○、丁○○供明在卷，併依刑法第三十八
    條第一項第二款宣告沒收。
據上論斷，應依刑事訴訟法第二百九十九條第一項前段，廢棄物清理法第四十六條第
一項第四款，刑法第十一條前段、第二十八條、第五十六條、第七十四條第一款、第
三十八條第一項第二款，判決如主文。
本案經檢察官江孟芝到庭執行職務。
中    華    民    國    九十一    年      十二      月      二十五      日
                              臺灣彰化地方法院刑事第二庭
                                  審判長法官  林  欽  章
                                  法      官  吳  俊  螢
                                  法      官  郭  麗  萍
右正本證明與原本無異。
如不服本判決，應於判決送達後十日內向本院提出上訴狀( 須附繕本 )。
                                  法院書記官  施  嘉  玫
中    華    民    國    九十一    年      十二      月      二十六      日
